vi: Nhóm màu vải lót: Màu đen; Trắng trong/Trong suốt; Màu xám; Tự nhiên/Be; Màu trắng; Khác
sv: Färgfamilj för mellanlägg: Svart; Genomskinlig; Grå; Natur/beige; Vit; Annat
pt-BR: Entretela família de cores: Preto; Claro/Transparente; Cinza; Natural/Bege; Branco; Outras
de: Farbfamilie der Einlage: Schwarz; Klar/Transparent; Grau; Natur/Beige; Weiß; Sonstige
en: Interfacing color family: Black; Clear/Transparent; Gray; Natural/Beige; White; Other
ko: 심지 색상 계열: 검정색; 클리어/투명; 회색; 내추럴/베이지; 흰색; 기타
ru: Цветовая группа прокладочного материала: Черный; Прозрачный; Серый; Натуральный/бежевый; Белый; Другое
ja: 芯地の色系統: 黒; クリア/透明; 灰色; ナチュラル/ベージュ; 白; その他
fr: Famille de couleur de l’entoilage: Noir; Clair/transparent; Gris; Naturel/beige; Blanc; Autre
bg-BG: Цветова гама на подлепващия материал: Черно; Прозрачно; Сиво; Естествено/бежово; Бяло; Други
sk-SK: Skupina farieb podšívky: Čierna; Priehľadná; Sivá; Prírodná/béžová; Biela; Iné
ro-RO: Gama de culori pentru interfață: Negru; Transparent; Gri; Natural/bej; Alb; Altele
nl: Vlieseline kleur familie: Zwart; Helder/Transparant; Grijs; Naturel/Beige; Wit; Overig
es: Familia de colores de la entretela: Negro; Claro/transparente; Gris; Natural/beige; Blanco; Otra
fi: Tukikankaan värivalikoima: Musta; Kirkas/läpinäkyvä; Harmaa; Luonnonvalkoinen/beige; Valkoinen; Muu
nb: Fargefamilien for grensesnittet: Svart; Klar/gjennomsiktig; Grå; Naturlig/beige; Hvit; Annet
cs: Barevná rodina výztuží: Černá; Průhledná/transparentní; Šedá; Přírodní/béžová; Bílá; Jiné
el: Χρωματική κατηγορία ενισχυτικού υφάσματος: Μαύρο; Διάφανο/Διαφανές; Γκρι; Φυσικό/Μπεζ; Λευκό; Άλλο
tr: Ara tela renk grubu: Siyah; Şeffaf/saydam; Gri; Doğal/bej; Beyaz; Diğer
it: Famiglia di colore dell'interfodera: Nero; Incolore/Trasparente; Grigio; Naturale/Beige; Bianco; Altro
sl-SI: Družina barv medvloge: Črna; Prozorna/prosojna; Siva; Naravna/bež; Bela; Drugo
lt-LT: Paklijavimo medžiagos spalvų šeima: Juoda; Skaidri / permatoma; Pilka; Natūrali / smėlio; Balta; Kita
pt-PT: Gama de cores da entretela: Preto; Claro/Transparente; Cinzento; Natural/Bege; Branco; Outro
pl: Rodzina kolorów interfejsu: Czarny; Bezbarwny/przezroczysty; Szary; Naturalny/beżowy; Biały; Inny
th: ตระกูลสีผ้าซับใน: สีดำ; ใส/โปร่งใส; สีเทา; สีธรรมชาติ/เบจ; สีขาว; อื่นๆ
hu: Közbélés színcsaládja: Fekete; Átlátszó; Szürke; Natúr/bézs; Fehér; Egyéb
zh-TW: 襯布色系: 黑色; 透明; 灰色; 自然色/米色; 白色; 其他
zh-CN: 衬布色系: 黑色; 透明; 灰色; 自然色/米色; 白色; 其他
da: Farvefamilie for mellemfor: Sort; Klar/gennemsigtig; Grå; Natur/beige; Hvid; Andet
hr-HR: Obitelj boja za povezivanje: Crna; Prozirna; Siva; Prirodna/bež; Bijela; Ostalo